臺灣新北地方法院民事判決　　　　　　 110年度訴字第1935號
原　　　告　台灣中小企業銀行股份有限公司

法定代理人　林謙浩　
訴訟代理人　游硯筑　
　　　　　　王惠銘　
被　　　告　呂竑豫　
　　　　　　鍾傳玉　
上列當事人間請求返還消費借貸款事件，本院於民國110 年9 月
22日言詞辯論終結，判決如下：
    主  文
被告呂竑豫、鍾傳玉應連帶給付原告新臺幣壹佰參拾柒萬參仟零
伍拾捌元，及自民國一一○年四月十日起至清償日止，按年息百
分之一點四二計算之利息，暨自民國一一○年四月十一日起至清
償日止，逾期六個月以內者按上開利率百分之十，超過六個月部
分，按照上開利率百分之二十加付違約金。
訴訟費用由被告連帶負擔。
本判決第一項得假執行。
    事實及理由 
一、原告起訴主張：被告呂竑豫邀被告鍾傳玉為連帶保證人，與
    原告於民國107 年4 月12日簽訂青年創業及啟動金貸款契約
    書借款新臺幣（下同）200 萬元，借款期間自107 年4 月13
    日起至113 年4 月13日，每月繳付利息，詎被告呂竑豫因債
    務過多，而向最大債權銀行即原告申請前置協商，並與各銀
    行達成協議，而於109 年5 月5 日簽訂前置協商機制協議書
    （下稱系爭協議書），並經臺灣士林地方法院109 年度司消
    債核字第414 號裁定認可，被告呂竑豫繳納11期即繳至110
    年3 月10日後即未再還款，其溢繳款項3,429 元抵充第12期
    應繳利息後尚不足4 元，故被告呂竑豫尚積欠剩餘本金1,37
    3,058 元，及自110 年4 月10日起算之利息、違約金，依系
    爭協議書第4 條約定，未到期部分之借款視為全部到期，為
    此，爰依消費借貸及連帶保證法律關係請求被告返還。並聲
    明：如主文第一項所示。
二、被告呂竑豫、鍾傳玉（下合稱被告2 人）均稱：同意原告請
    求，依民事訴訟法第384 條為認諾等語。
三、按民事訴訟法第384 條所謂為訴訟標的之認諾，乃指被告對
    於原告依訴之聲明所為關於某法律關係之請求，向法院為承
    認者而言，其承認於言詞辯論時為之，即生訴訟法上認諾之
    效力，法院即應不調查原告所主張為訴訟標的之法律關係是
    否果屬存在，而以認諾為該被告敗訴之判決基礎（最高法院
    109 年度台上字第2466號判決意旨參照）。經查：被告2 人
    於本院110 年9 月22日言詞辯論期日就原告之請求即本件訴
    訟標的為認諾，有本院言詞辯論筆錄附卷可憑（見本院卷第
    第48頁），揆諸上開說明，本件即應為被告2 人敗訴之判決
    。從而，原告起訴請求被告2 人應連帶給付如主文所示之本
    金、利息及違約金，為有理由，應予准許。
四、末按本於被告認諾所為之判決，法院應依職權宣告假執行，
    民事訴訟法第389 條第1 項第1 款定有明文。本件既為認諾
    判決，爰依上開規定，依職權宣告假執行。
五、結論：本件原告之訴為有理由，依民事訴訟法第78條、第38
    9 條第1 項第1 款，判決如主文。
中    華    民    國   110    年    10    月    6     日
                  民事第二庭  法  官  宋泓璟
以上正本係照原本作成。
如對本判決上訴，須於判決送達後20日內向本院提出上訴狀。如
委任律師提起上訴者，應一併繳納上訴審裁判費。
中    華    民    國   110    年    10    月    6     日
                              書記官  鄧筱芸